

## Рудаков Дмитрий Александрович

+7 (927) 6656926 — / Telegram @DmitriyRudakov

dmitriy.rudakov.fullstack@gmail.com — предпочитаемый способ связи

LinkedIn: https://www.linkedin.com/in/dmitriyrudakov/

Другой сайт: https://dmitriyrud.github.io/

Проживает: Черногория

Гражданство: Россия, есть разрешение на работу: Россия

Готов к переезду, готов к командировкам

## Front-end / Full-stack developer

Специализации:

Программист, разработчик

Занятость: полная занятость График работы: полный день

## Опыт работы

Апрель 2022 настоящее время

### Alar studios

www.alarstudios.com/

## Middle Frontend developer

Разработка приложений В2В и В2С (>5 миллионов пользователей у каждого):

- Разработка новых модулей и функционала, в соответствии с документацией заказчика:
- Перенос легаси кода на новый стек (TypeScript, React);
- Разработка нового дизайна в соответствии с пожеланиями заказчика;
- Поддержка продукта bug-fixing, отладка, доработка.

Стек: TypeScript/JS, React, NodeJS, Apollo/GraphQI, REST, PostgreSQL, MaterialUI, Python, Jinja, GIT

Декабрь 2021 — Март 2022

#### **Freelance**

Mocква, dmitriyrud.github.io/

## Full-Stack Developer

Реализовал несколько одиночных и командных проектов, в том числе:

#### 1) Карьерный коуч

SPA для анализа опубликованных в сети вакансий по заданным параметрам на предмет выявления наиболее часто встречающихся навыков, выдача рекомендаций по профессиональному развитию и составлению резюме.

Стек: JavaScript, React, Redux, Redux-thunk, Node. JS, PostgreSQL, Sequelize, Express, Puppeteer, Ant design, GIT

2. HeadHunter scrapper

Скраппер сайта hh.ru: получение запрашиваемой информации о вакансиях, работодателях итд. с использованием технологий эмитации действий пользователя, обхода защиты от парсинга и DDoS-атак.

Стек: JavaScript, Node. JS, PostgreSQL, Express, Handlebars, Puppeteer, REST, GIT

3. CustomSocks

Интернет-магазин с конструктором собственного дизайна товара.

Стек: JavaScript, Node.JS, Express, Handlebars, Sequelize, REST, Bootstrap, GIT

Октябрь 2020 — Декабрь 2021

## 000 "CKA"

Москва

## Full-stack разработчик

Разработал и внедрил продающий сайт компании, СRM-систему участия в системе гос.торгов, обеспечив:

- Сумму контрактов по гос.торгам 26 млн.руб.
- Продажи производимой продукции через сайт 700 тыс.руб./мес.

Февраль 2001 — Декабрь 2002

## Межрегиональный маркетинговый центр "Пенза-Москва"

Пенза

## Full-stack разработчик, системный администратор

Full-stack разработка web-сайтов для клиентов компании. Администрирование локальной сети.

#### Образование

#### Высшее

2002

# Пензенский Государственный Педагогический Университет (Пенза, Россия)

Факультет экономики и менеджмента, Менеджер

Повышение квалификации, курсы

2022 Elbrus bootcamp

Elbrus bootcamp, Elbrus, Full-stack developer (JavaScript, React)

<sup>2021</sup> Школа**21** 

Сбербанк, C developer

Электронные сертификаты

2022 Full-stack developer (JavaScript, React)

2020 Artificial Intelligence

Cyber security

The Data Scientist's toolbox

Ключевые навыки

Знание языков Русский — Родной

Английский — С1 — Продвинутый Испанский — А1 — Начальный

Немецкий — А1 — Начальный

Навыки

JavaScript REACT Redux Node.js PostgreSQL Express.js Sequelize Git HTML5 CSS3 Linux Bootstrap ООП Ajax Python TypeScript REST Английский язык Jest C GraphQL Material UI Ant Design

#### Опыт вождения

#### Права категории А, В

### Дополнительная информация

Обо мне

Программирую на разных стеках более 30 лет. Опыт разработки с использованием различных технологий позволяет мне быстро войти в любой проект и расти профессионально, принося реальную пользу команде и бизнесу. Максимально замотивирован на работу с полной отдачей.

Имею опыт работы в международных компаниях (США, Великобритания) - отличные навыки языкового общения и знание прогрессивных методов работы.

Также обладаю многолетним профессиональным опытом в управлении командой, развитии и обучении персонала, лидерстве в инвестиционно-банковской сфере.

Хобби: программирование, мотоцикл, тренажерный зал, чтение книг.

Мой телеграм для связи: https://t.me/DmitriyRudakov

Личный сайт: https://dmitriyrud.github.io/ GitHub: https://github.com/DmitriyRud